【裁判字號】    94,訴,612
【裁判日期】    950620
【裁判案由】    強盜等
【裁判全文】
臺灣苗栗地方法院刑事判決             94年度訴字第612號
公  訴  人  臺灣苗栗地方法院檢察署檢察官
被      告  庚○○
指定辯護人  曾能煜律師
被      告  寅○○
指定辯護人  陳慶諭律師
上列被告因強盜等案件，經檢察官提起公訴（94年度偵字第385
7 號、第4061號、第4069號）及移送併辦（94年度偵字第4940號
、95年度偵字第223 號），本院判決如下：
    主  文
庚○○共同意圖為自己不法之所有，攜帶兇器以強暴、脅迫至使
不能抗拒，而使他人交付其物，累犯，處有期徒刑柒年肆月。扣
案之柴刀壹把、口罩壹個、黑色T 恤壹件均沒收。又共同連續意
圖為自己不法之所有，而搶奪他人之動產，累犯，處有期徒刑壹
年陸月，上開扣案之口罩壹個、黑色T 恤壹件均沒收。應執行有
期徒刑捌年捌月。扣案之柴刀壹把、口罩壹個、黑色T 恤壹件均
沒收。
寅○○共同連續意圖為自己不法之所有，攜帶兇器以強暴、脅迫
至使不能抗拒，而使他人交付其物，累犯，處有期徒刑捌年貳月
，扣案之柴刀壹把、口罩壹個、黑色T 恤壹件均沒收；又共同連
續意圖為自己不法之所有，而搶奪他人之動產，累犯，處有期徒
刑壹年陸月。上開扣案之口罩壹個、黑色T 恤壹件均沒收。應執
行有期徒刑玖年陸月。扣案之柴刀壹把、口罩壹個、黑色T 恤壹
件均沒收。
    事  實
一、庚○○前於民國92年間，因違反毒品危害防制條例案件，經
    本院判決有期徒刑7 月，於93年8 月4 日縮短刑期執行完畢
    ；寅○○前有竊盜、恐嚇、傷害、贓物等前科，最近1 次於
    93年間，因竊盜案件，經本院判決有期徒刑8 月，於94年7
    月2 日縮短刑期執行完畢，2 人均猶不知悔改。庚○○、寅
    ○○單獨或基於意圖為自己不法之所有之概括犯意聯絡，於
    附表一、二、三所示時間、地點，以附表一所示之方式竊取
    如附表一所示被害人之財物，以附表二所示之方式，搶奪如
    附表二所示被害人之財物，其中庚○○並以所竊取如附表一
    編號1 之車輛行搶。其2 人又另單獨或共同以附表三所示之
    方式，施強暴、脅迫至使如附表三所示被害人不能抗拒，並
    交付財物，其中寅○○並以所竊取如附表一編號3 所示之車
    輛，強盜他人財物。嗣警分別於94年9 月27日晚上11時30分
    許、同年10月7 日傍晚5 時許，在苗栗縣苗栗市○○○街土
    地公廟前、同縣公館鄉玉谷村玉谷143 號，將庚○○、寅○○逕行拘提、拘提到案，並在庚○○暫時居住之大倫國中司
    令台播音室，查獲從覃少穎處搶來之行動電話電池1 個，及
    寅○○所有作案時所穿戴之口罩1 個、黑色T 恤1 件，及另
    在苗栗縣苗栗市○○路32-2號後方大水溝，查獲附表一編號
    3 之車號MZ -368 號機車1 輛、寅○○所有之柴刀1 把。
    理  由
一、本院查：
（一）上揭事實，業據被告庚○○、寅○○於本院審理時坦承不
      諱，且互核相符，核與證人即被害人甲○○、丑○○、辛○○、覃少穎、丁○○、卯○○、癸○○、子○○、壬○○、丙○○、己○○、戊○○、劉秀娟、證人鄧澤器等人
      於警詢中所證述之情節相符，並有贓物認領保管單8 張、
      行政院衛生署苗栗醫院診斷證明書1 紙、車輛車牌失竊作
      業- 查獲車輛認可資料3 張在卷可稽，被告2 人之自白顯
      與事實相符。
（二）至被告寅○○辯稱其於附表二編號1 、3 、5 ，附表三編
      號1 、2 、4 行為時處於精神耗弱之狀態云云，然依被告
      庚○○於本院審理時供稱：「（你和寅○○作案的時候，
      你認為他精神狀況如何？）談吐很正常。」、「（每次作
      案都是誰提議？）有時候是他，有時候是我。」、「（你
      有無發現寅○○在作案的時候有不正常的地方？）沒有。
      」等語（見本院卷第198-199 頁），佐以被告寅○○於本
      院審理時供稱：「（作案之後都有分到錢？）有。」、「
      （每次都是平分嗎？）錢都是他拿給我。」、「（你有沒
      有質疑錢分的多寡？）有質疑他給我的錢太少。」等語（
      見本院卷第199 頁），被告寅○○作案時，既知提議做案
      ，又知瓜分所得財物，甚至爭執所分金額多寡，顯見其精
      神狀況尚無異常之處；再者，被告寅○○於94年10月7 日
      被警查獲時，對於所犯案件之時間、地點、方式、經過及
      目的等細節均供述甚明，且供稱與被告庚○○共犯部分係
      由2 人共同決議選擇作案目標，搶奪財物之後，瓜分現金
      ，將證件或提款卡等物丟棄，並將其中部分財物變賣等語
      ，此觀94年度偵字第4069號偵查卷附之警詢筆錄即明，可
      見被告寅○○於犯案過程之行為舉止與一般常人無異，益
      見其於行為時並無精神耗弱之狀態；本院嗣經送請財團法
      人為恭紀念醫院鑑定固認為：「就病史、犯罪經過、精神
      檢查、心理測驗、臨床診斷結果，司法評估為：個案長期
      吸食強膠及安非他命，引發明顯精神病症狀，以致其認知
      、理解、判斷及自我控制能力受損，因此個案平時及現在
      之精神狀況應屬精神耗弱。個案於案發期間，其偷竊與搶
      奪行為，並無證據顯示是由精神病症狀所引起，因此案發
      行為時之精神狀況應為精神耗弱。」有該院95年4 月20日
      司法鑑定報告書1 份在卷可稽，惟被告寅○○自本院第一
      次訊問開始，即能明確分辨各次之犯行，並且積極陳述、
      辯解，甚至一再辯稱被告庚○○乃係主謀而應受較重刑度
      等情，有本院歷次訊問筆錄可參，顯難遽認被告寅○○於
      平時即接受訊問時有何精神耗弱之狀態，又觀之上開鑑定
      內容，既認為被告寅○○在行為時及平時即處於精神耗弱
      狀態，何以偷竊與搶奪行為，又認無證據顯示是由精神病
      症狀所引起？足見該鑑定內容顯有矛盾，而不可採。是被
      告寅○○辯稱前開幾次行為時精神耗弱云云，委無足採。
      綜上，本件事證明確，被告庚○○、寅○○上開犯行，應
      堪認定。
二、查被告2 人於附表三所示行為時（被告庚○○就附表三編號
    1 ，被告寅○○就附表三編號1 、2 、3 、4）， 由被告寅
    ○○所持之柴刀1 把，質地堅硬，刀鋒銳利，客觀上自足以
    殺害人之生命、身體，可供為兇器使用無誤，準此，被告2
    人持該把柴刀，強盜附表三所示被害人所有財物，應係攜帶
    兇器強盜，故核被告2 人此部分所為（被告庚○○就附表三
    編號1 ，被告寅○○就附表三編號1 、2 、3 、4）， 係犯
    刑法第330 條第1 項之攜帶兇器強盜罪。被告2 人所為如附
    表一（被告庚○○就附表一編號1 、2 ，被告寅○○就附表
    一編號2 、3 ）、附表二之行為則係犯刑法第320 條第1 項
    之竊盜罪、第325 條第1 項之搶奪罪。被告2 人彼此間，就
    附表一編號2 之竊盜犯行，附表二全部搶奪犯行，附表三編
    號1 之加重強盜犯行，均有犯意聯絡及行為分擔，均為共同
    正犯。被告庚○○所犯多次竊盜、搶奪犯行，被告寅○○所
    犯多次竊盜、搶奪及加重強盜犯行，均時間緊接，方法相同
    ，所犯均係構成要件相同之罪，均為連續犯，均應依刑法第
    56條規定論以一罪並加重其刑。被告庚○○所犯竊盜罪與連
    續搶奪罪之間，及被告寅○○所犯竊盜罪與連續加重強盜罪
    之間，有方法結果之牽連關係，被告庚○○部分，應從一重
    之連續搶奪罪處斷，被告寅○○部分，應從一重之連續加重
    強盜罪處斷。被告庚○○就所犯連續搶奪罪與加重強盜罪，
    及被告寅○○就所犯連續搶奪罪與連續加重強盜罪，均犯意
    各別，行為互異，應予分論併罰。又起訴書認被告2 人各就
    所犯竊罪與上開2 罪間應予分論併罰乙節，訊之被告庚○○
    、寅○○均供稱竊取車輛係供行搶及強盜之用等語（見本院
    卷第19 8頁），再觀之被告庚○○竊取附表一編號1 之機車
    後，隨即於同日稍晚，騎該機車與被告寅○○共同行搶附表
    二編號5 之被害人；而被告寅○○竊取附表一編號3 之機車
    後，亦於同日稍晚，騎該車強盜附表三編號4 之被害人，被
    告2 人行竊與行搶或強盜行為之時間相差無幾，且地點相近
    （被告庚○○均在苗栗市，被告寅○○均在苗栗縣公館鄉）
    ，足認被告庚○○所為竊盜與搶奪行為，及被告寅○○所為
    竊盜與強盜行為，均有方法結果之牽連關係，是起訴書此部
    分顯有誤會，附此敘明。又檢察官移送併辦部分（94年度偵
    字第4940號、95年度偵字第223 號），及被告寅○○自白附
    表三編號4 之犯行部分，雖均未據起訴，惟均與前揭已起訴
    論罪科刑之部分，有連續犯裁判上1 罪之關係，本院自應併
    予審理。末查被告庚○○前於92年間，因違反毒品危害防制
    條例案件，經本院判決有期徒刑7 月，於93年8 月4 日縮短
    刑期執行完畢；被告寅○○前有竊盜、恐嚇、傷害、贓物等
    前科，最近1 次於93年間，因竊盜案件，經本院判決有期徒
    刑8 月，於94年7 月2 日縮短刑期執行完畢，有臺灣高等法
    院被告前案紀錄表各1 份在卷可稽，其2 人於受有期徒刑執
    行完畢後5 年內再犯本件有期徒刑以上之罪，均為累犯，均
    應依刑法第47條規定遞加重其刑。審酌被告2 人均屬青年，
    不思以勞力正當工作賺取金錢，因貪圖一己私利，竟行竊、
    搶奪，甚至持柴刀強盜他人財物，尤其被告2 人以騎機車方
    式行搶、強盜路人或其他機車駕駛人，嚴重危害社會治安，
    破壞社會秩序，影響民眾生命、身體、財產安全甚鉅，更造
    成被害人壬○○受傷，其等2 人之犯罪動機、目的、手段、
    對被害人所造成之傷害，其等均未賠償被害人損失，被告2
    人共犯搶奪部分5 件，強盜部分庚○○僅犯1 件，被告寅○○犯4 件，惟其等犯後均坦承犯行，尚知悔改等一切情狀，
    各分別量處如主文所示之刑。扣案之柴刀1 把、口罩1 個、
    黑色T 恤1 件，係被告寅○○所有用以犯強盜、搶奪犯行之
    物，此據被告寅○○供明在卷，爰依刑法第38條第1 項第2
    款規定宣告沒收。
三、檢察官移送併案意旨略以（95年度偵字第1764號）：被告庚○○意圖為自己不法所有，於94年10月5 日上午7 時前某時
    許，在苗栗縣苗栗市○○路740 號前，以自備之鑰匙1 支，
    竊取蔡文貴所有為乙○○所管領放置於該處之車號UAQ-676
    號輕型機車1 輛，得手後供己犯搶奪罪使用，事後棄置於同
    市玉清里玉清公園，因認被告庚○○所犯與本件起訴之部分
    ，具有連續犯裁判上一罪之關係，移送本院請求併審。訊之
    被告庚○○堅決否認有前開竊盜犯行，辯稱其當時在押不可
    能犯案等語。經查，被告庚○○於94年9 月28日起，即經本
    院羈押於臺灣苗栗看守所，迄今仍未釋放等情，有臺灣高等
    法院在監在押全國紀錄表1 紙附卷足憑，可見被告庚○○不
    可能於該時在上開地點行竊，是被告庚○○於警詢中之自白
    顯有瑕疵而不可採信，又依證人蔡文貴之證詞及卷附車輛竊
    盜、車牌失竊資料個別查詢報表- 查詢車輛認可資料等證據
    ，亦僅能證明前開機車確於94年10月5 日失竊，至於何人行
    竊則無從得知，此外，復查無其他積極證據足認被告庚○○
    有前開竊盜犯行，是此部分與本件有罪部分，即無裁判上一
    罪之關係，因移送部分未據起訴，從而本院即無從審理，應
    退還檢察官另行依法處理，併此敘明。
據上論斷，應依刑事訴訟法第299 條第1 項前段，刑法第28條、
第56條、第330 條第1 項、第325 條第1 項、第320 條第1 項、
第55條、第47條、第38條第1 項第2 款，罰金罰鍰提高標準條例
第1 條前段，判決如主文。
本案經檢察官黃彥琿到庭執行職務
中    華    民    國    95    年    6     月    20    日
                  刑事第三庭  審判長法  官  柳章峰
                                    法  官  呂曾達
                                    法  官  林卉聆
以上正本證明與原本無異。
如不服本判決，應於判決送達後10日內向本院提出上訴狀（應抄
附繕本）。告訴人或被害人如對於本判決不服者，應具備理由請
求檢察官上訴，其上訴期間之計算係以檢察官收受判決正本之日
期為準。
                                    書記官  盧俊良
中    華    民    國    95    年    6     月    20    日
附錄論罪科刑之法條全文：
中華民國刑法第320條第1項
意圖為自己或第三人不法之所有，而竊取他人之動產者，為竊盜
罪，處5 年以下有期徒刑、拘役或500 元以下罰金。
中華民國刑法第325條第1項
意圖為自己或第三人不法之所有，而搶奪他人之動產者，處6 月
以上5 年以下有期徒刑。
中華民國刑法第330條第1項
犯強盜罪而有第321 條第1 項各款情形之一者，處7 年以上有期
徒刑。
附表一（刑法第320條第1項之竊盜罪）
┌──┬───┬────┬────┬───┬────┬──────────┐
│編號│行為人│時間地點│所得物品│被害人│行   為 │證據名稱            │
├──┼───┼────┼────┼───┼────┼──────────┤
│1   │庚○○│94年9月 │重型機車│己○○│庚○○見│1.被告庚○○之自白  │
│    │      │25日晚上│車號：  │      │停放於該│  （94年度偵字第3857│
│    │      │8時許   │GT5-013 │      │處之車號│   號卷第16- 18頁、 │
│    │      ├────┤        │      │GT5-013 │   第84、85頁）     │
│    │      │苗栗縣苗│        │      │號機車鑰│2.證人鄧澤器之證述（│
│    │      │栗市苗栗│        │      │匙插在電│  同上偵查卷第26-28 │
│    │      │火車站前│        │      │門上，遂│  頁）              │
│    │      │        │        │      │上前發動│3.被害人己○○之證述│
│    │      │        │        │      │機車竊取│ （同上偵查卷第37-38│
│    │      │        │        │      │之。    │  頁）              │
│    │      │        │        │      │        │4.贓物認領保管單。  │
│    │      │        │        │      │        │ （同上偵查卷第49頁 │
│    │      │        │        │      │        │  ）                │
│    │      │        │        │      │        │5.車輛車牌失竊作業- │
│    │      │        │        │      │        │  查獲車輛認可資料（│
│    │      │        │        │      │        │  同上偵查卷第68頁）│
├──┼───┼────┼────┼───┼────┼──────────┤
│2   │庚○○│94年9 月│重型機車│戊○○│由庚○○│1.被告庚○○之自白  │
│併案│寅○○│26日下午│車號：  │      │持先前所│  （本院卷第71頁、95│
│    │      │4時許   │HON-608 │      │竊取車輛│   年度偵字第223 號 │
│    │      ├────┤        │      │之鑰匙往│   卷第17-19 、24-25│
│    │      │苗栗縣苗│        │      │車號HON-│   頁）             │
│    │      │栗市中正│        │      │608 號機│2.被告寅○○之自白  │
│    │      │路協和醫│        │      │車鑰匙孔│ （本院卷第71頁、同 │
│    │      │院旁走廊│        │      │撬開，發│  上偵查卷第24-25 頁│
│    │      │內      │        │      │動機車後│  ）                │
│    │      │        │        │      │由寅○○│3.證人即被害人叔叔徐│
│    │      │        │        │      │騎乘使用│  德良之證述        │
│    │      │        │        │      │。      │  （同上偵查卷第31-3│
│    │      │        │        │      │        │   2頁）            │
│    │      │        │        │      │        │4.贓物認領保管單。  │
│    │      │        │        │      │        │  （同上偵查卷第33頁│
│    │      │        │        │      │        │   ）               │
│    │      │        │        │      │        │5.車輛竊盜、車牌失竊│
│    │      │        │        │      │        │  資料個別查詢報表- │
│    │      │        │        │      │        │  查詢車輛認可資料  │
│    │      │        │        │      │        │  （同上偵查卷第34  │
│    │      │        │        │      │        │  頁）              │
├──┼───┼────┼────┼───┼────┼──────────┤
│3   │寅○○│94年10月│重型機車│劉秀娟│以自備之│1.寅○○之自白      │
│    │      │5日晚上7│車號：  │      │鑰匙（業│（94年度偵字第4069卷│
│    │      │時40分許│NMZ-368 │      │已丟棄，│ 第12 、23-24 頁、94│
│    │      ├────┤        │      │無從尋獲│ 年度偵字第4061卷第 │
│    │      │苗栗縣公│        │      │），竊取│ 107- 108頁)        │
│    │      │館鄉玉谷│        │      │劉秀娟所│2.被害人劉秀娟之指述│
│    │      │村交流道│        │      │有放置於│（94年度偵字第4069卷│
│    │      │附近    │        │      │該處之車│ 第24頁）           │
│    │      │        │        │      │號NMZ-36│3.贓物認領保管單    │
│    │      │        │        │      │8 號機車│ （94年度偵字第4069 │
│    │      │        │        │      │，供己之│  卷第25頁)         │
│    │      │        │        │      │用。    │4.車輛竊盜、車牌失竊│
│    │      │        │        │      │        │  資料個別查詢報表- │
│    │      │        │        │      │        │  詢車輛認可資料    │
│    │      │        │        │      │        │  （94年度偵字第4069│
│    │      │        │        │      │        │  卷第26頁）        │
└──┴───┴────┴────┴───┴────┴──────────┘
附表二（刑法第325條第1項搶奪罪部分）
┌──┬───┬────┬────┬───┬────┬──────────┐
│編號│行為人│時間地點│所得物品│被害人│行    為│證據名稱            │
├──┼───┼────┼────┼───┼────┼──────────┤
│1   │庚○○│94年9月 │皮包（內│甲○○│庚○○與│1.被告庚○○之自白  │
│    │寅○○│22日下午│有身分證│      │寅○○分│ （94年度偵字第3857 │
│    │      │1時30分 │、駕照、│      │騎兩部機│  卷第133-136 頁）  │
│    │      │許      │行照、郵│      │車，以前│2.被告寅○○之自白  │
│    │      ├────┤局金融卡│      │後包夾騎│ （本院卷第45頁、同 │
│    │      │苗栗縣銅│、萬泰銀│      │機車之古│  上偵查卷第129-131 │
│    │      │鑼鄉樟樹│行金融卡│      │麗君，再│  頁）              │
│    │      │村7鄰2-8│、中國信│      │由寅○○│3.被害人甲○○警詢中│
│    │      │號前    │託金融卡│      │動手搶奪│  之指述            │
│    │      │        │各1 張、│      │甲○○放│ （同上偵查卷第141頁│
│    │      │        │Nokia260│      │置於機車│  起）              │
│    │      │        │0型手機 │      │腳踏墊上│4.被害人甲○○指認被│
│    │      │        │、韓國A5│      │之皮包。│  告寅○○、庚○○照│
│    │      │        │20型手機│      │        │  片                │
│    │      │        │各1 具、│      │        │（同上偵查卷第145、 │
│    │      │        │現金新臺│      │        │  146頁）           │
│    │      │        │幣【下同│      │        │                    │
│    │      │        │】3000元│      │        │                    │
│    │      │        │）      │      │        │                    │
├──┼───┼────┼────┼───┼────┼──────────┤
│  2 │庚○○│94年9月 │黑色皮包│丑○○│庚○○與│1.被告庚○○自白    │
│併案│寅○○│23日下午│（內有10│      │寅○○分│（94年度偵字第3857號│
│    │      │3時30分 │00 餘元 │      │騎兩部機│  卷第21頁，94年度偵│
│    │      │許      │、NOKIA │      │車，由鍾│  字第4940號卷第16頁│
│    │      ├────┤牌8610型│      │定臺騎車│  ）                │
│    │      │苗栗縣銅│手機1 支│      │從前面左│2.被告寅○○之自白  │
│    │      │鑼鄉苗12│、謝祥全│      │側將騎著│ （94年度偵字第3857 │
│    │      │8線銅鑼 │之身分證│      │機車的謝│  號卷第114 頁，94年│
│    │      │地政事務│、丑○○│      │寧娥攔下│  度偵字第4940號卷第│
│    │      │所前    │之健保卡│      │，再由黃│  20 頁）           │
│    │      │        │各1張） │      │冠豪騎車│3.被害人丑○○之證述│
│    │      │        │        │      │由後面右│ （94年度偵字第4940 │
│    │      │        │        │      │側搶奪謝│  號卷第25、26 頁)  │
│    │      │        │        │      │寧娥的皮│4.被害人丑○○指認被│
│    │      │        │        │      │包。    │  告庚○○照片及口卡│
│    │      │        │        │      │        │  片。              │
│    │      │        │        │      │        │  （94年度偵字第3857│
│    │      │        │        │      │        │  號卷第55、56頁）  │
│    │      │        │        │      │        │4.贓物認領保管單    │
│    │      │        │        │      │        │ （94年度偵字第4940 │
│    │      │        │        │      │        │  卷第27頁）        │
│    │      │        │        │      │        │                    │
├──┼───┼────┼────┼───┼────┼──────────┤
│3   │庚○○│94年9月 │綠色手提│辛○○│寅○○騎│1.被告庚○○之自白  │
│    │寅○○│23日下午│包（內有│      │機車搭載│ （94年度偵字第3857 │
│    │      │6時20分 │皮夾1 只│      │庚○○，│  號卷第17頁）      │
│    │      │許      │、現金87│      │攔阻落單│2.被告寅○○之自白  │
│    │      ├────┤0 元、合│      │行人黎碧│  （94年度偵字第3857│
│    │      │苗栗縣苗│作金庫提│      │惠，並由│  號卷第126 、127 頁│
│    │      │栗市明仁│款卡、身│      │庚○○動│  ，94年度偵字第4069│
│    │      │國中前  │分證、大│      │手搶奪其│  號卷第18頁）      │
│    │      │        │千醫院工│      │手中皮包│3.被害人辛○○之證述│
│    │      │        │作證各1 │      │        │ （94年度偵字第3857 │
│    │      │        │張）    │      │        │  號卷第30-30頁）   │
│    │      │        │        │      │        │4.辛○○指認被告黃冠│
│    │      │        │        │      │        │  豪照片及口卡片    │
│    │      │        │        │      │        │  （94年度偵字第3857│
│    │      │        │        │      │        │  號卷第59、60頁）  │
├──┼───┼────┼────┼───┼────┼──────────┤
│4   │庚○○│94年9月 │藍白色皮│覃少穎│寅○○騎│1.被告庚○○之自白  │
│    │寅○○│23日下午│包（內有│      │機車搭載│ （94年度偵字第3857 │
│    │      │6時30分 │快譯通1 │      │庚○○，│  號卷第17頁）      │
│    │      │許      │台、國際│      │攔阻落單│2.被告寅○○之自白  │
│    │      ├────┤牌GD -88│      │行人覃少│ （94年度偵字第4061 │
│    │      │苗栗縣苗│型手機1 │      │穎，並由│  號卷第20頁）      │
│    │      │栗市恭敬│具、筆記│      │庚○○動│3.被害人覃少穎之證述│
│    │      │里華岡26│本1 本、│      │手搶奪其│ （94年度偵字第3857 │
│    │      │號前    │現金500 │      │手中皮包│  號卷第33-36頁）   │
│    │      │        │元）    │      │。      │4.贓物認領保管單    │
│    │      │        │        │      │        │ （94年度偵字第3857 │
│    │      │        │        │      │        │  號卷第47頁）      │
│    │      │        │        │      │        │5.被害人覃少穎指認被│
│    │      │        │        │      │        │  告庚○○照片及口卡│
│    │      │        │        │      │        │  片                │
│    │      │        │        │      │        │  （94年度偵字第3857│
│    │      │        │        │      │        │  號卷第61-62 頁）  │
├──┼───┼────┼────┼───┼────┼──────────┤
│5   │庚○○│94年9月 │黑色皮包│丁○○│寅○○、│1.被告庚○○之自白  │
│    │寅○○│25日晚上│（內有國│      │庚○○分│ （94年度偵字第3857 │
│    │      │10時45分│際牌X400│      │乘某車號│  號卷第18頁，94年度│
│    │      │許      │型手機1 │      │不詳之機│  偵字第4061號卷第21│
│    │      ├────┤具、身分│      │車及黃冠│  頁）              │
│    │      │苗栗縣苗│證及健保│      │豪竊得之│2.被告寅○○之自白  │
│    │      │栗市建中│卡各1張 │      │GT5-013 │ （94年度偵字第4061 │
│    │      │地下道入│、化妝品│      │號機車，│  號卷第21頁）      │
│    │      │口處附近│、現金  │      │由寅○○│3.被害人丁○○之證述│
│    │      │        │1800元）│      │在前擋住│  （94年度偵字第3857│
│    │      │        │        │      │騎乘機車│  號卷第39- 41頁，94│
│    │      │        │        │      │之丁○○│  年度偵字第4061號卷│
│    │      │        │        │      │去路，再│  第66-70 頁）      │
│    │      │        │        │      │由庚○○│4.被害人指認被告黃冠│
│    │      │        │        │      │自後搶奪│  豪之口卡片        │
│    │      │        │        │      │丁○○右│ （94 年度偵字第3857│
│    │      │        │        │      │肩上皮包│  卷第55、56頁）    │
│    │      │        │        │      │        │5.贓物認領保管單    │
│    │      │        │        │      │        │ （94年度偵字第4061 │
│    │      │        │        │      │        │  號卷第71 頁）     │
└──┴───┴────┴────┴───┴────┴──────────┘
附表三（刑法第330條第1項之攜帶兇器強盜）
┌──┬───┬────┬────┬───┬────┬──────────┐
│編號│行為人│時間地點│所得物品│被害人│行   為 │證據名稱            │
├──┼───┼────┼────┼───┼────┼──────────┤
│1   │庚○○│94年9月 │現金100 │卯○○│2 人分乘│1.被告庚○○之自白  │
│    │寅○○│26日晚上│元、    │      │機車，由│ （94年度偵字第3857 │
│    │      │6時30分 │OKWAP 手│      │寅○○攜│  卷第19頁）        │
│    │      │許      │機1具   │      │帶其所有│2.被告寅○○之自白  │
│    │      ├────┤        │      │客觀上可│ （94年度偵字第3857 │
│    │      │苗栗縣苗│        │      │供兇器使│  卷第130 頁、94年度│
│    │      │栗市大坪│        │      │用之柴刀│  偵字第4069卷第19頁│
│    │      │頂南勢里│        │      │1把 ，由│  ）                │
│    │      │中國石油│        │      │寅○○以│3.被害人卯○○之證述│
│    │      │加油站旁│        │      │相同方法│  （94年度偵字第3857│
│    │      │        │        │      │擋住騎乘│  卷第42-45頁、105-1│
│    │      │        │        │      │機車之鍾│  07頁，94年度偵字第│
│    │      │        │        │      │曉雲去路│  4061卷第73-78 頁）│
│    │      │        │        │      │，並持柴│4.被害人卯○○指認被│
│    │      │        │        │      │刀砍破鍾│  告庚○○照片及口卡│
│    │      │        │        │      │曉雲所騎│  片                │
│    │      │        │        │      │乘機車大│ （94年度偵字第3857 │
│    │      │        │        │      │燈，脅迫│  卷第63-64 頁、94年│
│    │      │        │        │      │卯○○交│  度偵字第4061卷第79│
│    │      │        │        │      │出身上財│  頁）              │
│    │      │        │        │      │物，致使│5.被害人卯○○指認被│
│    │      │        │        │      │卯○○不│  告寅○○照片      │
│    │      │        │        │      │能抗拒，│  （94年度偵字第4061│
│    │      │        │        │      │鍾冠豪再│  卷第79頁）        │
│    │      │        │        │      │趨前取走│                    │
│    │      │        │        │      │卯○○褲│                    │
│    │      │        │        │      │袋內之現│                    │
│    │      │        │        │      │金100 元│                    │
│    │      │        │        │      │及手機1 │                    │
│    │      │        │        │      │具。    │                    │
├──┼───┼────┼────┼───┼────┼──────────┤
│    │寅○○│94年10月│鑰匙7支 │癸○○│寅○○以│1.被告寅○○之供述  │
│    │      │2日晚上7│、第一銀│子○○│所騎之機│ （本院卷第16頁、94 │
│    │      │時20分許│行晶片卡│(姊妹)│車欄阻該│  年度偵字第4069卷第│
│    │      ├────┤、現金2 │      │2 人所共│  20-21 頁）        │
│    │      │苗栗縣苗│仟多元、│      │乘之機車│2.被害人子○○之指述│
│    │      │栗市新東│健保卡、│      │，並持柴│ （同上偵查卷第22-23│
│    │      │大橋上  │汽機車駕│      │刀下車趨│  、51-53、119-120頁│
│    │      │        │照、育達│      │前脅迫該│3.被害人子○○指認被│
│ 2  │      │        │技術學院│      │二人交出│  告寅○○照片（同上│
│    │      │        │繳款收據│      │身上之財│  偵查卷第55頁）    │
│    │      │        │等各1 張│      │物，致使│4.贓物認領保管單    │
│    │      │        │        │      │該2 人不│ （同上偵查卷第54 頁│
│    │      │        │        │      │能抗拒，│  ）                │
│    │      │        │        │      │寅○○旋│                    │
│    │      │        │        │      │動手取走│                    │
│    │      │        │        │      │子○○之│                    │
│    │      │        │        │      │側背包後│                    │
│    │      │        │        │      │離去。  │                    │
├──┼───┼────┼────┼───┼────┼──────────┤
│    │寅○○│94年10月│綠色水桶│壬○○│以同上手│1.被告寅○○之供述  │
│    │      │5 日晚上│型皮包（│      │法攔阻騎│ （94年度偵字第4061 │
│    │      │10時5分 │內有現金│      │機車之賴│  卷第23頁）        │
│    │      │許      │600多元 │      │韻如，並│2.被害人壬○○之證述│
│    │      ├────┤、提款卡│      │動手搶奪│ （同上偵查卷第46-48│
│    │      │苗栗縣苗│、身分證│      │壬○○置│  、118-121 頁）    │
│    │      │栗市建中│、健保卡│      │於機車腳│3.贓物認領保管單    │
│    │      │街地下道│、機車駕│      │踏墊上之│ （同上偵查卷第49 頁│
│    │      │內      │照與行照│      │皮包，因│  ）                │
│    │      │        │各1 張、│      │壬○○反│4.被害人壬○○指認被│
│  3 │      │        │華碩J101│      │抗與其拉│  告寅○○照片。    │
│    │      │        │型行動電│      │扯，鍾定│  （同上偵查卷第50頁│
│    │      │        │話1具 ，│      │臺即持上│   ）               │
│    │      │        │鑰匙1 把│      │開柴刀砍│5.被害人壬○○苗栗醫│
│    │      │        │        │      │傷壬○○│  院診斷證明書      │
│    │      │        │        │      │之左手腕│  （同上偵查卷第122 │
│    │      │        │        │      │，致使賴│  頁）              │
│    │      │        │        │      │韻如不能│                    │
│    │      │        │        │      │抗拒，鍾│                    │
│    │      │        │        │      │定臺即趁│                    │
│    │      │        │        │      │機取走上│                    │
│    │      │        │        │      │開皮包。│                    │
├──┼───┼────┼────┼───┼────┼──────────┤
│    │寅○○│94年10月│1個小皮 │丙○○│寅○○騎│1.被告寅○○警詢中之│
│    │      │初某日晚│包（內有│      │所竊得之│  供述              │
│    │      │上8時許 │身分證、│      │重型機車│ （94 年度偵字第3857│
│    │      ├────┤健保卡、│      │尾隨被害│  卷第161- 163頁）  │
│    │      │苗栗縣公│郵局金融│      │人，見前│2.被害人丙○○之證述│
│    │      │館鄉館南│卡、新光│      │後無人車│  （本院卷第87-91 頁│
│    │      │村台六線│三越信用│      │後將其強│   ）               │
│    │      │舊營區大│卡、新竹│      │行攔下，│                    │
│    │      │門附近  │風城百貨│      │先持預藏│                    │
│    │      │        │公司信用│      │之柴刀砍│                    │
│ 4  │      │        │卡各1 張│      │劈該女機│                    │
│    │      │        │、5 元  │      │車之車尾│                    │
│    │      │        │硬幣1 個│      │，然後威│                    │
│    │      │        │、1 元硬│      │脅其交出│                    │
│    │      │        │幣2 個）│      │身上財物│                    │
│    │      │        │        │      │，該女從│                    │
│    │      │        │        │      │其背後之│                    │
│    │      │        │        │      │大皮包內│                    │
│    │      │        │        │      │拿出1 個│                    │
│    │      │        │        │      │小皮包，│                    │
│    │      │        │        │      │得手後，│                    │
│    │      │        │        │      │騎車逃逸│                    │
│    │      │        │        │      │。      │                    │
└──┴───┴────┴────┴───┴────┴──────────┘


司法院資訊處製作；財團法人民間司法改革基金會備份。
